【裁判字號】    98,上易,602
【裁判日期】    980820
【裁判案由】    詐欺
【裁判全文】
臺灣高等法院刑事判決                 98年度上易字第602號
上  訴  人  臺灣臺北地方法院檢察署檢察官
上  訴  人
即  被  告  林以晴（原名丙○○）
                    國民
上  訴  人
即  被  告  己○○
                    國民
上  訴  人
即  被  告  辛○○
                    國民
前列二人共同
選任辯護人  蔡明熙律師
被      告  戊○○
                    國民
                      2樓
            乙○○
                    國民
            丁○○
                    國民
            庚○○
                    國民
            甲○○
                    國民
上列上訴人等因被告等詐欺案件，不服臺灣臺北地方法院97年度
易字第1208號，中華民國98年 1月21日第一審判決（起訴案號：
臺灣臺北地方法院檢察署97年度偵字第784號、第1590號、第159
1號、第1953號、第4292號），提起上訴，本院判決如下：
    主  文
上訴駁回。
    事實及理由
壹、本案經本院審理結果，認原審以上訴人即被告林以晴（原名
    丙○○）、己○○（累犯）、辛○○，與被告戊○○、乙○○、丁○○等 6人共同犯刑法第339條第1項之詐欺取財罪，
    各依序量處有期徒刑 1年、10月、7月、4月、5月、6月，並
    就被告戊○○、乙○○、丁○○部分，諭知有期徒刑如易科
    罰金之折算標準，及宣告沒收原判決附表三所示被告等所有
    且供犯罪所用之物，就上述有罪部分，認事用法均無不當，
    量刑亦稱妥適，應予維持。另就被告戊○○被訴自96年10月
    4 日起至同年11月15日止被訴共同詐欺部分，與被告林以晴
    、己○○、辛○○、戊○○、乙○○、丁○○等 6人另被訴
    詐欺原判決附表二所示被害人（即起訴書附表編號7、18、1
    9、20、21、2 4、27號被害人）其餘部分，查無積極證據足
    以證明該部分犯罪，因檢察官係以該部分與前開論罪科刑部
    分有想像競合犯之裁判上一罪關係，爰不另為無罪之諭知。
    另就被告庚○○、甲○○被訴共詐欺取財部分則均諭知無罪
    ，經核均無違誤，應予維持。
    本件除原判決關於證據能力部分，被告己○○、辛○○之選
    任辯護人於本院準備程序就其餘共同被告之警詢筆錄及共同
    被告乙○○、戊○○於偵查中供述，均認屬審判外陳述，認
    無證據能力，就該部分應予更正如下一所述；又原判決壹、
    有罪部分四(二)第五行以下至第十八行應予更正如下二所述外
    ，其餘均引用原審判決書所記載之事實、證據及理由（如附
    件）：
一、程序方面：
（一）按被告以外之人於檢察事務官、司法警察官或司法警察調
      查中所為之陳述，與審判中不符時，其先前之陳述具有較
      可信之特別情況，且為證明犯罪事實存否所必要者，得為
      證據，刑事訴訟法第一百五十九條之二定有明文。所謂「
      與審判中不符」，係指該陳述之主要待證事實部分，自身
      前後之供述有所不符，導致應為相異之認定，此並包括先
      前之陳述詳盡，於後簡略，甚至改稱忘記、不知道或有正
      當理由而拒絕陳述等實質內容已有不符者在內。而所謂「
      有較可信之特別情況」，係指陳述是否出於供述者之真意
      、有無違法取供情事之信用性而言，故應就偵查或調查筆
      錄製作之原因、過程及其功能等加以觀察其信用性，據以
      判斷該傳聞證據是否有顯不可信或有特別可信之情況而例
      外具有證據能力。經查，被告戊○○、乙○○於原審雖坦
      承犯行，惟於本院審理中均否認知悉本件渠等所看顧之節
      費器電信設備所轉接之電話與詐欺集團有關，又參諸被告
      戊○○於警詢時供述被告己○○有說是用「猜猜我是誰」
      向被害人佯稱為被害人的朋友急需用錢向被害人詐騙（見
      97年度偵字第4292號第 149頁）等語，係在戊○○精神狀
      態良好之情形下所為之陳述，被告戊○○亦不否認警詢所
      述係出於其自由意志下所為之供述；而被告乙○○於警詢
      供稱：伊雖不知大陸詐騙集團是用何種名義向臺灣不特定
      民眾進行詐騙，但伊知道這工作是在做詐騙的，綽號「小
      春」之己○○也知道這工作是在做詐騙的，是己○○找伊
      一起工作的（見同上偵查卷第 122頁）等語，被告乙○○
      對上揭警詢供述係出於其自由意志下所為之供述亦不否認
      ，且渠等 2人所述並互核相符，又符合客觀事實，因被告
      乙○○、戊○○ 2人之警詢筆錄距離案發時間較近，較無
      機會匿飾增減，記憶猶新，且無證據認該製作筆錄人員有
      不當詢問之情事，又被告乙○○、戊○○ 2人之警詢筆錄
      除上開不利己○○之述外，尚自白不利於己身之事實，該
      等供述證據係由職司犯罪調查、偵查之警方依法定正當程
      序作成，查無顯不可信之情狀，且為證明上開被告己○○
      犯罪事實存在所必要，審酌上情認屬適當，自得為證據。
（二）次按被告以外之人於偵查中向檢察官所為之陳述，除顯有
      不可信之情況者外，得為證據。經查，被告辛○○之選任
      辯護人於本院準備程序就其餘共同被告之警詢、乙○○、
      戊○○偵查中供述等審判外陳述，固聲明均無證據能力。
      然原判決並未援引共同被告乙○○、戊○○警詢之供述作
      為認定被告辛○○之判決基礎。而共同被告乙○○、戊○○於檢察官訊問時之供述，係以被告之身分接受訊問，並
      非以證人身分受訊問，是共同被告乙○○、戊○○在檢察
      官面前未經具結之陳述筆錄，除顯有不可信之情況者外，
      依刑事訴訟法第 159條之1第2項，仍非不得為證據，已經
      原判決理由欄壹一(三)2.詳敘被告戊○○、乙○○等人於本
      案歷次偵訊中，由檢察官以被告身分而非以證人身分傳喚
      到庭訊問所為之陳述，其身分既非證人，縱未命其具結，
      純屬檢察官調查證據職權之適法行使，當無違法可言，且
      被告乙○○、戊○○於檢察官訊問時亦自白不利於己身之
      事實，該等供述證據係由職司犯罪偵查之檢察官依法定正
      當程序作成，查無顯不可信之情狀，應認有證據能力。
（三）被告林以晴、戊○○、乙○○、丁○○等人對於卷證的證
      據能力均表示無意見。
二、實體方面：
    1.(1)被告丙○○、己○○、辛○○等人於96年9月27日至97
        年1月4日止之期間，與大陸地區之「安安」、「小如」
        等多名實施詐騙集團之成員間；(2)被告戊○○於96年9
        月27日至同年10月3日止之期間，與被告丙○○、己○○、辛○○等人彼此間，及與大陸地區之「安安」、「
        小如」等多名實施詐騙集團之成員間；(3)又被告乙○○
        於96年10月4日至同年11月15日止之期間，與被告丙○○、己○○、辛○○等人彼此間，及與大陸地區之「安
        安」、「小如」等多名實施詐騙集團之成員間；(4)被告
        丁○○於96年12月間某日起至97年1月4日止之期間，與
        被告丙○○、己○○、辛○○等人彼此間，及與大陸地
        區之「安安」、「小如」等多名實施詐騙集團之成員間
        ，互有犯意聯絡及行為分擔，皆為共同正犯。
    2.被告己○○、辛○○、戊○○、乙○○等人依被告丙○○
      及其他詐騙集團成員之指示，於一定期間內，每日固定時
      間啟動扣案之雙模機確認電話轉接線路暢通後，駕駛裝置
      雙模機之機車四處移動，並隨時抽換 SIM卡，保持電話轉
      接線路運作暢通；嗣被告丁○○接手後，亦於每日固定時
      間開關機，維持機器之正常運作，渠等均係基於共同詐欺
      取財之一個整體決意，而於密切接近之時地實施，各行為
      之獨立性極為薄弱，依一般社會健全觀念，在時間差距上
      ，難以強行分開，無非係欲達同一詐欺取財之多次舉措，
      ，依社會通念，於客觀上認為符合一個反覆、延續性之行
      為觀念者，於刑法評價上，應僅成立一罪。
貳、有罪部分：
一、上訴人即被告林以晴、己○○、辛○○3人均否認犯罪，上
    訴意旨略分述如下：
（一）被告己○○部分：
    1.節電通信設備及SIM卡用在通信使用，其使用目的多端，
      並不以詐欺取財為唯一目的，自不能以裝設電通信器材即
      推論被告有詐欺取財之犯行。
    2.又本件經原審當庭勘驗通訊監察錄音光碟，惟依勘驗筆錄
      所載，並無隻字片語提及被告有利用節電通訊設備詐欺取
      財犯行，被告己○○、辛○○因擔心操控通信設備恐因電
      磁波干擾而影響當時懷有身孕之己○○所育小孩之安全，
      亦為現令一般人之知識，並不違反常理，尚難以該通訊監
      聽譯文為不利被告之論據。
    3.被告自始至終只知做的工作內容是轉接0204的轉換器及SI
      M 卡，並不知是詐欺電話轉接，其並非詐騙集團成員，有
      關如何行騙、提款，伊均全然不知，亦未參與，原審以詐
      欺之共同正犯論處，尚有未洽。檢察官上訴認被告己○○
      曾有販賣帳戶幫助詐欺之前科，進而推論認被告己○○不
      可能不知道她所從事的工作是詐欺的工作，此推論是主觀
      認定，並無客觀證據足證，自不足取。
    4.被告己○○目前已妊娠27週，預產期為98年 8月27日，若
      認有罪，請審酌被告生產在即，僅係被人利用於不知不覺
      之幫助行為，准予量處 6月以下之有期徒刑及諭知易科罰
      金之折算標準云云。
（二）被告辛○○部分：
    1.原審以監聽譯文之內容，推論被告辛○○否認有參與本件
      詐欺犯行，顯非依客觀證據而認定，尚不足取。
    2.共同被告乙○○於檢察官訊問時對有關辛○○之陳述，也
      與警詢所述相近，且筆錄內容，亦與戊○○雷同，應係警
      方誤導所致，然均未經被告辛○○之質問或對質，核屬傳
      聞證據，無證據能力，且與事實不符，自不得以乙○○於
      偵查中之陳述作為認定被告辛○○有詐欺犯行之依據。
    3.原審認定被告辛○○有詐欺犯行，其事實之認定及證據之
      判斷，尚有未洽。
（三）被告林以晴部分：
    被告林以晴主觀上僅認識節費通信設備係在轉接「0204」電
    話時使用，另依通訊監察譯文或可證明有人利用節電通信設
    備為詐欺取財行為，然不能確切證明被告林以晴有共犯詐欺
    取財之犯意聯絡與行為分擔云云。
二、檢察官就有罪部分上訴意旨以：詐欺集團成員以電話向被害
    人施用詐術，致被害人陷於錯誤而匯出款項之情事，現在社
    會上層出不窮，致使一般民眾受害甚鉅。而往往就是有集團
    成員分擔電話轉接業務或是提供人頭帳戶，才使此種詐欺犯
    行不易為司法機關破獲，更讓詐欺集團有恃無恐，違法猖獗
    實已成為一項嚴重的社會治安問題，因此無論以刑罰應報或
    是預防犯罪之角度，法院對於此種詐欺之犯罪行為人，實應
    嚴加制裁，方足以矯正犯罪或防衛社會。本件詐欺集團成員
    藉由被告等人提供之電話轉接設備，掩飾身份而向被害人佯
    稱係其友人，有急事需借支款項，被害人基於友情或人情而
    陷於錯誤並進而匯出款項，不止使被害人財產法益受損，更
    侵害社會上珍貴的人際間互信互助精神，其行為實甚為卑劣
    ，自當嚴懲。且被告林以晴、己○○、辛○○、丁○○等人
    均不知悔悟，直至審理階段仍飾詞狡辯，且被告己○○並有
    販賣帳戶幫助詐欺之前科，為累犯。基於前述各情，原審雖
    認定被告丙○○、己○○、辛○○、戊○○、乙○○、丁○○等人犯罪事證明確，惟原審判決書所諭知之刑罰均屬過輕
    ，尚不足以達矯正犯罪或防衛社會之功效，其適用法律尚非
    妥當，請求撤銷改判較重之刑云云。
三、就有罪部分上訴意旨，補充判決理由如下：
（一）被告林以晴、己○○、辛○○等 3人上訴意旨雖均以否認
      犯罪云云指摘原判決關於其部分不當。惟按刑法上之幫助
      犯，係指行為人不具有同謀為共同犯罪之意思，而僅單純
      出於幫助之犯意，從事犯罪構成要件以外之行為；倘所參
      與者屬構成要件以內之行為者，即應論以共同正犯，並非
      幫助犯。被告林以晴、己○○、辛○○與戊○○、乙○○
      、丁○○等人分別於原判決所載之期間，依詐騙集團成員
      之指示抽換節費器上之 SIM卡，以確保詐騙集團成員得以
      順利使用電話線路詐騙不特定民眾，林以晴、己○○更引
      介戊○○、乙○○、丁○○等人抽換 SIM卡，渠等應知悉
      更換卡片之目的，在於供詐騙集團成員將電話線路轉接至
      大陸地區，以逃避查緝而從事詐欺犯罪，顯然係以為自己
      或共犯犯罪之意思而參與，況依被告等人看管節費器電信
      設備、抽換卡片之行為模式，所為顯然已經參與至詐欺罪
      之構成要件即詐術行為之實施，而非如一般出賣人頭帳戶
      者僅提供帳戶供他人匯款之單純幫助行為，所可比擬，縱
      被告等人僅各自分擔犯罪行為之一部分，或僅與部分共犯
      有所謀議聯繫，或有任職長短先後、與服從指揮監督程度
      之不同，然既係分工合作並相互利用他人之行為以達犯罪
      目的，則於詐欺取財之合同意思範圍以內，即應對於全部
      所發生之結果，共同負責，從而被告等與大陸地區之「安
      安」、「小如」等人之詐騙集團成員自屬共同正犯無訛。
      被告己○○、戊○○、乙○○等雖辯稱：其等未曾參與行
      騙被害人，僅是參與看顧節費器設備，負責抽換 SIM卡而
      已云云，惟於共同詐欺取財之意思範圍內，仍應對於其他
      共犯因詐術施用行為而生之全部結果，共同負其責任。經
      查，原判決已詳細記載認定被告林以晴、己○○、辛○○
      、戊○○、乙○○、丁○○等人犯罪之證據及理由，並就
      該被告林以晴、己○○、辛○○、丁○○等人所為辯解，
      一一加以指駁，核無不當。於本院審理並無更積極有利於
      被告的證據可供調查、審理。被告林以晴、己○○、辛○○等3人藉詞否認犯罪，渠等上訴均無理由，均應予駁回
      。
（二）按量刑之輕重，係屬事實審法院得依職權自由裁量之事項
      ，苟於量刑時，已依行為人之責任為基礎，並斟酌刑法第
      五十七條各款所列情狀，而未逾越法定範圍，又未濫用其
      職權，即不得遽指為違法。原判決於量刑時，已依上揭規
      定，分別審酌被告林以晴、己○○、辛○○、戊○○、乙○○、丁○○等人為貪圖不法利益，竟接受大陸詐騙集團
      指示，在臺灣擔任從事轉接詐欺電話之機房角色，致詐騙
      集團成員易於行使假冒親友借錢之詐術以騙取被害人款項
      ，並於騙取被害人款項後得以因電話轉接而難為警方加以
      追蹤查緝，危害社會治安及警方對於社會治安之維護，並
      造成原判決附表一所示被害人共21人受有損害，另考量被
      告林以晴係擔任大陸地區詐騙集團與其餘被告之仲介者，
      被告己○○係在臺灣主要執行轉接詐騙電話之人，被告辛○○係負責取得扣案之詐騙機器及行動電話SIM卡，被告
      戊○○、乙○○均係提供機車供扣案機器使用之人，被告
      丁○○係最後才參與本件犯行並負責維持機器之正常運作
      ，各人參與犯罪之情節程度不同，且各人於犯罪期間所導
      致被害人之損害亦有差異，及本件經由被告轉接詐騙電話
      而遭詐騙之被害人雖多達21人，然每人被騙損失之金額尚
      非鉅大，與被告戊○○、乙○○犯後於原審均坦承犯行，
      被告林以晴、己○○雖承認有從事上開工作，然否認知悉
      所轉接電話為詐騙電話，被告辛○○、丁○○犯罪後仍均
      卸詞否認犯行之態度，及被告等6人之素行、年紀、犯罪
      手段、所生危害、犯罪規模非鉅、教育程度等一切情狀，
      就被告林以晴（原名丙○○）、己○○（累犯）、辛○○
      、戊○○、乙○○、丁○○等6人，依序量處有期徒刑1年
      、10月、7月、4月、5月、6月，就被告等人量處上述之刑
      ，尚稱妥適，應予維持。檢察官上訴略以原判決量刑過輕
      云云；又被告己○○上訴則認量刑過重云云，均無理由，
      均應予駁回。
（三）雖被告己○○、辛○○聲請再詰問證人林以晴；被告林以
      晴亦聲請再傳喚證人己○○，惟查，共同被告林以晴、己○○、辛○○已於原審97年12月18日審理期日居於證人地
      位具結後接受其餘共同被告之詰問，有原審審理筆錄可稽
      上開證人均已於原審行交互詰問證述明確，故無再行傳訊
      之必要，併予敘明。
參、檢察官就原判決無罪部分（即被告庚○○、甲○○被訴詐欺
    部分）上訴意旨以：
一、原審以不能證明被告庚○○、甲○○犯罪，而為其二人無罪
    之諭知，固非無見，惟查：被告丙○○、己○○、辛○○、
    戊○○、乙○○、丁○○等人，有如起訴書所載，以負責維
    持轉接電話設備之方式，分擔轉接大陸詐騙集團之詐騙電話
    行為而參與詐欺之犯行，業經被告戊○○、乙○○對於犯罪
    事實坦承不諱，復有證人即當時查獲本案之電信警察隊第一
    中隊警員壬○○之證述，以及扣案如原判決書附表三所示之
    雙模機、行動電話、行動電話SIM卡及大卡等設備及現場照
    片可資佐證，其犯行實堪認定。原審認為被告庚○○、甲○○犯罪不能證明，無非係採信被告庚○○所辯：扣案節費器
    原是放在機車上，後來放在家裡面客廳，那個東西伊從來不
    去碰，節費器是伊叫己○○拿回來住的地方放，因為看她跑
    來跑去，放在機車上跑來跑去較危險，所以才要她拿回家裡
    面放，伊並不知道己○○是在作什麼云云；以及被告甲○○
    辯稱：伊完全不知道這件事情，查獲當天伊只是在那邊睡覺
    ，該房子是庚○○承租的，伊有出錢7500元，伊去那邊並沒
    有留意到機器，從來沒有看過該機器云云。惟查警方於97
    年1月4日在被告庚○○之承租處即宜蘭縣羅東鎮○○路○段
    13 7號3樓之5客廳內，查獲如原審判決書附表三、四所示之
    節費器等物，而該處確為被告庚○○所承租，並由被告甲○○所出資，業據被告庚○○、甲○○均供述在卷，並有扣案
    如附表三所示之物及房屋租賃契約可資佐證。而據證人壬○○所證：執行搜索時，被告己○○、丁○○、甲○○及庚○○均在場…扣案之電話轉接器放在房間客廳角落，有發現四
    具機器，長寬類似A4紙張，高度約十公分左右，放在電視客
    廳電視旁邊，警方進去時，四部機器都還在運作，就是機器
    上亮著綠燈…機器沒有做任何遮掩，且四具機器並沒有跟家
    用其他電器相似，如果說他們都沒有看到的話，是不可能的
    等語。則放置扣案電話轉接機器之處所，既為庚○○之承租
    ，並為被告甲○○所出資，衡之常情，客廳為一般生活起居
    之活動中心，電視機附近亦為視覺的焦點，對於該處存放顯
    非一般家用電器，並運作時會亮著綠燈的電話轉接器，被告
    庚○○、甲○○怎會不予聞問？其容認被告丁○○、丙○○
    、辛○○在其住處設置該電話轉接器，供詐欺集團轉接電話
    之用，如何能推說不知情？
二、原審採信被告己○○審理時之證述：伊在96年11月開始住進
    去該處，當時還有伊媽媽庚○○及哥哥丁○○住那邊，但是
    丁○○不常住在那邊，他是有時候來看伊媽媽，有幾次會過
    夜，睡在沙發上，還有甲○○，他也是有時候才會過去過夜
    ；甲○○是97年1月3日晚上到伊家，他不常來，差不多兩、
    三個禮拜到伊家一次，伊沒有跟甲○○說節費器的事，因我
    們從來沒有什麼任何的交談，是伊將節費器帶回家放在客廳
    ，在96年12月中旬時，因為那時候伊大肚子且沒有駕照要騎
    機車覺得很麻煩，那時候也沒有在工作，就想說把東西從機
    車拿出來放在家裡，伊帶回去後庚○○有問是什麼東西，伊
    說這是姑姑丙○○介紹的工作，是轉接0204的，那時候伊想
    說乙○○不要做了，就只有伊一個人，既然機車也是要用電
    ，家裡也有電，伊就把它搬回來等語。及被告丁○○所供：
    當初伊妹妹己○○將機器放在機車上，那台機車是伊在使用
    的，害伊的機車因此壞掉，不能騎，因伊要工作，伊媽媽庚○○才會要己○○將節費器拿回家放等語。以及被告辛○○
    所述：庚○○、甲○○在該詐騙集團均沒有負責工作項目等
    語。而認定被告庚○○、甲○○與本件犯行無涉。惟查被告
    己○○、丁○○、辛○○對於卷內明確之證據，尚未能對其
    犯行幡然悔悟，辯稱所從事並非詐欺集團之轉接電話，而僅
    為0204色情電話轉接、甚至辯稱不知其為詐欺集團利用之轉
    接電話云云，而渠等飾詞狡辯，業經原審駁斥而認定有罪，
    足見其所言虛偽，何堪置信？且被告己○○、丁○○、辛○○與被告庚○○、甲○○為共同被告，本休戚與共，且被告
    庚○○為被告己○○、丁○○之母，辛○○則為被告己○○
    之男友，被告甲○○亦為被告庚○○之男友，甚至出資讓被
    告庚○○母子等人承租房屋居住，可見其等關係均甚為親密
    。另觀被告己○○所證甲○○兩個禮拜或是一個月才去上開
    承租處，即與被告甲○○自己陳稱每個星期會去一、兩次明
    顯不符；且被告辛○○亦陳稱：在伊與被告己○○交往之前
    ，被告甲○○就已經住在該址了。綜合上情，足見被告己○○、丁○○、辛○○所陳，被告庚○○、甲○○與本件犯行
    無關、甚至根本不知道等語，顯有迴護被告庚○○、甲○○
    之情，自不足以採信為被告庚○○、甲○○有利之認定。反
    之，依被告庚○○與己○○間之通訊監察譯文（通話時間96
    年12月18日18時13分52秒，見97年度偵字第784號卷第10頁
    ）顯示：庚○○提到電視購物的詐騙問題，己○○說姑姑本
    來要做，可是有人做了等情，可見被告庚○○根本知悉其女
    兒即被告己○○有意從事詐欺他人之犯行；被告辛○○亦曾
    於偵查中供稱：被告己○○說她母親庚○○知道其從事轉接
    平台工作云云（見97年度偵字第784號卷第109頁），亦與被
    告戊○○、乙○○均於警詢時表示：己○○說其母親庚○○
    知道我們在替詐騙集團工作等語，均互核相符，顯較審理時
    臨頌屈意迴護之詞更有可信性。堪認被告庚○○、甲○○知
    悉其他被告所參與的犯罪行為，並有提供處所供被告等設置
    電話轉接器，參與詐欺集團犯罪之行為分擔。原審誤信上開
    共同被告迴護之詞，而為被告庚○○、甲○○無罪之諭知，
    其認事用法即有不當云云。
肆、就檢察官對被告庚○○、甲○○部分上訴意旨，補充判決理
    由如下：
    原判決就起訴被告庚○○、甲○○涉犯詐欺取財罪嫌部分，
    已經於原判決第23至27頁詳細論述起訴書記載及原審調查所
    得證據，均不足以證明此部分犯行，無從形成被告庚○○、
    甲○○有罪的確實心證，原審以不能證明犯罪，而就被告庚○○、甲○○諭知無罪之判決，核無違誤，應予維持。檢察
    官上訴意旨雖執前詞指摘原判決不當云云，惟無非係就原審
    採證認事之職權行使，及原判決理由已說明之事項，再事爭
    執，復未提出其他積極事證以實其說，所言尚屬臆測，其上
    訴為無理由，應予駁回。
據上論斷，應依刑事訴訟法第368條、第373條，判決如主文。
本案經檢察官呂建昌到庭執行職務。
中    華    民    國    98    年    8     月    20    日
                  刑事第七庭  審判長法  官  陳晴教
                                    法  官  楊智勝
                                    法  官  游紅桃
以上正本證明與原本無異。
不得上訴。
                                    書記官  戴伯勳
中    華    民    國    98    年    8     月    24    日
附錄：本案論罪科刑法條全文
中華民國刑法第339條（普通詐欺罪）
意圖為自己或第三人不法之所有，以詐術使人將本人或第三人之
物交付者，處5年以下有期徒刑、拘役或科或併科1千元以下罰金
。
以前項方法得財產上不法之利益或使第三人得之者，亦同。
前二項之未遂犯罰之。


司法院資訊處製作；財團法人民間司法改革基金會備份。
